【裁判字號】    98,易,294
【裁判日期】    980309
【裁判案由】    傷害
【裁判全文】
臺灣臺北地方法院刑事判決               98年度易字第294號
公  訴  人  臺灣臺北地方法院檢察署檢察官
被      告  乙○○
選任辯護人  羅子武律師
            李志正律師
上列被告因傷害案件，經檢察官提起公訴（97年度偵字第26528
號），本院判決如下：
    主  文
本件公訴不受理。
    理  由
一、公訴意旨詳如起訴書（如附件）所載。
二、按告訴乃論之罪，告訴人於第一審辯論終結前得撤回其告訴
    。又告訴經撤回者，應諭知不受理之判決，並得不經言詞辯
    論為之，刑事訴訟法第238 條第1 項、第303 條第3 款、第
    307 條定有明文。
三、經查，本件被告乙○○傷害案件，起訴書認被告所為係犯刑
    法第277 條第1 項之傷害罪，依同法第287 條前段規定，須
    告訴乃論。茲據告訴人甲○○於本件民國98年3 月4 日準備
    程式期日，當庭表明撤回本件告訴之意旨，並提出撤回告訴
    狀附卷，此有其所提撤回告訴狀1 件、本院98年3 月4 日準
    備程序筆錄在卷可稽（見本院卷第23至25頁）。爰依上開說
    明，並不經言詞辯論，逕為諭知不受理之判決。
據上論斷，應依刑事訴訟法第284 條之1 、第303 條第3 款、第
307 條，判決如主文。
中    華    民    國    98    年    3     月    9     日
                  刑事第二庭  法  官  陳勇松
如不服本判決，應於判決送達後10日內向本院提出上訴狀（應抄
附繕本）。告訴人或被害人如對於本判決不服者，應具備理由請
求檢察官上訴，其上訴期間之計算係以檢察官收受判決正本之日
期為準。
上正本證明與原本無異。
中    華    民    國    98    年    3     月    9     日
                              書記官  鄭巧青
附件：
臺灣臺北地方法院檢察署檢察官起訴書
                                     97年度偵字第26528號
被      告  乙○○  男  46歲（民國○○年○月○○日生）
                    國民身分證統一編號：Ｚ000000000號
                    住苗栗縣後龍鎮水尾里54號
                    居臺北市○○區○○路2 段53巷1弄7號
上列被告因傷害案件，已經偵查終結，認應提起公訴，茲將犯罪
事實及證據並所犯法條分敘如下：
        犯罪事實
一、乙○○前因工作時與甲○○（另行不起訴出分）互有口角而
    心存芥蒂，其於民國97年10月9 日下午4 時50分許，在臺北
    市○○區○○路1 段59巷16號9 樓，與甲○○各自施作地板
    及油漆工程時，一時情緒失控，竟基於傷害人身體之犯意，
    持折疊式鋸子1 把（未扣案）自正蹲著收拾物品之甲○○後
    方，朝甲○○之頭部砍下，造成甲○○之左側頭皮2 處0.5
    公分撕裂傷，甲○○見狀旋以雙手握住鋸子，而於抵抗中受
    有雙側手掌表淺撕裂傷及擦傷等傷害。
二、案經被害人甲○○訴由臺北市政府警察局文山第一分局報告
    偵辦。
    證據並所犯法條
一、訊據被告乙○○雖矢口否認上情，辯稱：伊並無持鋸子砍殺
    甲○○之行為，係甲○○為搶伊手中之鋸子時受傷云云。惟
    查，上揭犯罪事實，業據告訴人甲○○指述綦詳，核與證人
    陳永富、周兆龍所證情節相符，並有診斷證明書、告訴人受
    傷及現場照片在卷可佐，其所辯顯為臨訟卸責之詞，委無足
    採，其犯嫌應堪認定。
二、核被告所為，係犯刑法第277 條第1 項之傷害罪嫌。請審酌
    被告犯後態度不佳，事證已明卻仍狡辯卸責，告訴人所受傷
    勢不輕各情，從重量刑，以示懲戒。至告訴及報告意旨雖認
    被告係涉犯刑法第271 條第2 項、第1 項之殺人未遂罪嫌云
    云。惟按殺人未遂與傷害之區別，本視加害人有無殺意為斷
    ，被害人受傷之程度，被害人受傷處所是否為致命部位，及
    傷痕多寡，輕重如何，僅足供認定有無殺意之參考，究不能
    據為區別殺人未遂與傷害之絕對標準，故不能僅因被害人受
    傷之位置係屬人體要害，即認定加害人自始即有殺害被害人
    之犯意，最高法院著有94年度臺上字第6857號判決可資參照
    。另加害人有無殺意，本為其主觀之意念，仍需藉由外在客
    觀存在之各種情狀加以審酌，以為判斷加害人主觀上是否存
    有置他人於死之意念。經查，被告雖與告訴人曾有口角爭執
    ，惟尚無深仇大恨，已難認其有何必置告訴人於死之動機；
    而被告於在場施作之陳永富、周兆龍出手制止後，情緒逐漸
    平復，而未繼續持鋸子砍擊告訴人乙節，復為證人陳永富、
    周兆龍證述在卷，顯見被告應係一時情緒失控，欲找告訴人
    出一口氣而釀禍，其主觀上應無戕害告訴人生命之殺意甚明
    。另告訴人受傷之部位雖在頭部左側，然告訴人遭被告自後
    方攻擊時正蹲著收拾物品一情，既為告訴人所陳明，衡情以
    被告站立之高度持鋸子砍擊到告訴人頭部之機會自高於身體
    之其他部位，尚難遽以告訴人之頭部遭砍傷即認被告心存殺
    人之故意，告訴及報告意旨容有未洽。惟此與前開起訴部分
    事實同一，爰毋庸另為不起訴處分，附此敘明。
三、依刑事訴訟法第251 條第1 項提起公訴。
    此  致
臺灣臺北地方法院
中    華    民    國    98    年    1     月    15    日
                           檢  察  官    熊  南  彰
本件正本證明與原本無異
中    華    民    國    98    年    2     月    2     日
                           書  記  官    梁  瓊  方
附錄本案所犯法條全文
中華民國刑法第277條
傷害人之身體或健康者，處3年以下有期徒刑、拘役或1千元以下
罰金。
犯前項之罪因而致人於死者，處無期徒刑或7年以上有期徒刑；
致重傷者，處3年以上10年以下有期徒刑。


司法院資訊處製作；財團法人民間司法改革基金會備份。
